【裁判字號】    99,審易,3331
【裁判日期】    990729
【裁判案由】    業務過失傷害
【裁判全文】
臺灣高雄地方法院刑事判決            99年度審易字第3331號
公  訴  人  臺灣高雄地方法院檢察署檢察官
被      告  丙○○
上列被告因業務過失傷害案件，經檢察官提起公訴（99年度偵字
第11987 號），本院判決如下：
    主  文
本件公訴不受理。
    理  由
一、公訴意旨如附件起訴書所載。
二、按告訴乃論之罪，告訴人於第一審辯論終結前，得撤回其告
    訴；又告訴經撤回者，法院應諭知不受理之判決，刑事訴訟
    法第238 條第1 項及第303 條第3 款定有明文。
三、本件被告丙○○因業務過失傷害案件，經檢察官提起公訴，
    認被告係犯刑法第284 條第2 項前段之業務過失傷害罪，依
    同法第287 條前段之規定，須告訴乃論。茲據告訴人甲○○
    於民國99年7 月8 日具狀撤回其告訴，有撤回告訴狀在卷可
    稽，揆諸前開說明，爰不經言詞辯論，逕為諭知不受理之判
    決。
據上論斷，應依刑事訴訟法第303 條第3 款、第307 條，判決如
主文。
中    華    民    國    99    年    7     月    29    日
                      刑事第十庭  法  官  顏銀秋
以上正本證明與原本無異。
如不服本判決應於收受送達後10日內向本院提出上訴書狀，並應
敘述具體理由；如未敘述上訴理由者，應於上訴期間屆滿後20日
內向本院補提理由書（均須按他造當事人之人數附繕本）「切勿
逕送上級法院」。
中    華    民    國    99    年    7     月    29    日
                                  書記官  林豐富
附件：99年度偵字第11987 號起訴書
臺灣高雄地方法院檢察署檢察官起訴書
                                     99年度偵字第11987號
    被      告  丙○○  男  32歲（民國○○年○月○日生）
                        住高雄市小港區○○○路84號
                        國民身分證統一編號：Ｚ000000000號
上列被告因傷害案件，已經偵查終結，認應該提起公訴，茲將犯
罪事實及證據並所犯法條分敘如下：
        犯罪事實
一、丙○○受僱於佳銘企業工程行，以駕駛固定式起重機為業，
    為從事業務之人，於民國98年12月14日上午10時許，前往高
    雄市小港區○○○路44號「大茂物流通運股份有限公司」（
    下稱大茂公司）工廠工地進行搬遷貨運工程，甲○○係大茂
    公司之司機，丙○○駕駛堆高機搬運貨櫃時，應注意查看堆
    積之物品有無崩塌或其他危險，如有傾倒或滑落之虞時，須
    加捆綁牢固，並將桅桿操作至適當位置，然後作卸貨或裝貨
    工作，且升起貨物時，首先將貨物離地10至15公分高，確定
    貨物穩定，對雙叉無偏重及無異狀後，再將整個桅桿後傾，
    然後升到離地15至20公分的位置，車子才起動行駛，而依當
    時情形並無不能注意之情事，竟疏未注意而貿然駕駛堆高機
    以雙叉沿貨櫃邊緣將貨櫃推起，並由甲○○將枕木放入貨櫃
    下以便丙○○能將雙叉插入下方之空隙搬運貨櫃，嗣因貨櫃
    邊緣過窄致堆高機之雙叉滑落，貨櫃瞬間壓落甲○○之右手
    ，造成甲○○受有右手壓砸傷並第2、3、4、5掌骨開放性骨
    折及第1掌腕關節開放性脫臼並手掌部分皮膚壞死之傷害。
二、案經甲○○告訴偵辦。
        證據並所犯法條
一、證據清單及待證事實
  ┌──┬───────────┬───────────────┐
  │編號│證據名稱              │待證事實                      │
  ├──┼───────────┼───────────────┤
  │1   │被告丙○○之供述      │坦承駕駛堆高機搬運貨櫃時有疏失│
  │    │                      │，然辯稱告訴人亦與有過失。    │
  ├──┼───────────┼───────────────┤
  │2   │告訴人甲○○之指訴    │證明被告駕駛堆高機搬運貨櫃時壓│
  │    │                      │傷其右手手掌。                │
  ├──┼───────────┼───────────────┤
  │3   │現場照片數張          │證明被告明知該貨櫃沒有貨叉孔，│
  │    │                      │竟仍以堆高機之雙叉沿貨櫃邊緣推│
  │    │                      │起，以致貨櫃邊緣過窄而滑落。  │
  ├──┼───────────┼───────────────┤
  │4   │高雄市立小港醫院診斷證│證明告訴人所受之傷害          │
  │    │明書                  │                              │
  ├──┼───────────┼───────────────┤
  │5   │被告接受勞工安全衛生管│證明被告為具有專業知識之人，應│
  │    │理員安全衛生教育訓練之│知悉不能以此方式搬運貨櫃卻仍為│
  │    │結業證書影本2紙       │之，顯然有過失。              │
  └──┴───────────┴───────────────┘
二、核被告所為，係犯刑法第284條第2項業務過失傷害罪嫌。
三、依刑事訴訟法第251條第1項提起公訴。
    此  致
臺灣高雄地方法院
中    華    民    國    99    年    4     月    30    日
                              檢  察  官  乙  ○  ○
上正本證明與原本無異
中    華    民    國    99    年    5     月    7     日
                              書  記  官  陳  乃  維
所犯法條：
中華民國刑法第284條第2項(過失傷害罪)：
從事業務之人，因業務上之過失傷害人者，處1年以下有期徒刑
、拘役或1千元以下罰金，致重傷者，處3年以下有期徒刑、拘役
或2千元以下罰金。

司法院資訊處製作；財團法人民間司法改革基金會備份。
